【裁判字號】    97,訴,736
【裁判日期】    970512
【裁判案由】    違反毒品危害防制條例
【裁判全文】
臺灣臺南地方法院刑事判決               97年度訴字第736號
公  訴  人  臺灣台南地方法院檢察署檢察官
被      告  乙○○
上列被告因違反毒品危害防制條例案件，經檢察官提起公訴（97
年度毒偵字第827號），被告就被訴事實為有罪之陳述，經本院
裁定由受命法官獨任行簡式審判程序，本院判決如下：
    主  文
乙○○施用第一級毒品，累犯，處有期徒刑捌月。扣案之海洛因
貳包（檢驗後淨重零點壹貳貳公克、零點貳貳伍公克）均沒收銷
燬。
    事  實
一、乙○○前於民國92年間因違反毒品危害防制條例案件，經本
    院於以91年度訴字第1353號判決有期徒刑1年4月確定；又於
    同年間，因違反毒品危害防制條例案件，經本院以92年度訴
    字第1348號判處應執行刑為有期徒刑1年8月確定，並經本院
    以96年度聲減字第553號減刑並定應執行刑為有期徒刑10月
    確定，上開2罪接續執行，於96年7月16日有期徒刑執行完畢
    。
二、乙○○前於87年間，因違反毒品危害防制條例案件，經本院
    以87年度毒聲字第220號裁定送觀察勒戒後，認有繼續施用
    毒品傾向，經本院以87年度毒聲字第495號裁定令入戒治處
    所施以強制戒治，於88年3月10日停止戒治付保護管束出監
    ，於88年8月24日保護管束期滿未經撤銷，視為強制戒治執
    行完畢。又於91年間，因違反毒品危害防制條例案件，經本
    院以91年度毒聲字第1670號裁定令入戒治處所施以強制戒治
    ，於92年5月14日停止戒治付保護管束出所，尚在停止戒治
    期間，嗣本院以91年度毒聲字第1670號裁定撤銷停止戒治，
    令入戒治處所施以強制戒治，惟因93年1月9日修正施行之毒
    品危害防制條例刪除停止戒治相關規定，致強制戒治程序未
    完成，因而視為執行完畢，上開施用毒品刑事追訴部分，則
    經本院於92年2月22日以91年度訴字第1353號判處有期徒刑1
    年4月確定。
三、乙○○宗仍不知悔改，於上開有期徒刑及強制戒治執行完畢
    後5年內，復基於施用第一級毒品毒品海洛因及第二級毒品
    安非他命之犯意，於97年3月12日下午10時許，在其位於臺
    南市中西區○○○街20號3樓之12之租屋處內，以將海洛因
    及安非他命滲入香煙內點火吸食其煙之方式，同時施用第一
    級毒品海洛因及第二級毒品安非他命一次。嗣經警於97 年3
    月13日上午9時50分許，因乙○○因另案遭通緝而在其上開
    租屋處緝獲，並當場扣得第一級毒品海洛因一小包（檢驗後
    淨重0.122公克），並經其同意搜索後，在其上開租屋處內
    扣得第一級毒品海洛因一小包（檢驗後淨重0.225公克），
    並經其同意採尿送驗後，檢驗結果呈嗎啡陽性及安非他命陽
    性反應，始知悉上情。
四、案經臺南市警察局第六分局報告臺灣臺南地方法院檢察署檢
    察官偵查起訴。
    理  由
壹、程序事項：
  一訊之被告乙○○對於起訴之犯罪事實均坦承不諱，並當庭表
    示認罪，而經本院裁定以簡式審判程序加以審理，則依據刑
    事訴訟法第273條之2、同法第159條第2項之規定，不適用傳
    聞法則有關限制證據能力之相關規定，合先敘明。
  二按觀察、勒戒或強制戒治執行完畢後，5年內再犯毒品危害
    防制條例第10條之罪者，檢察官應依法追訴，同條例第23條
    第2項定有明文。查被告有如犯罪事實欄二之前科紀錄，乙
    ○○前於87年間，因違反毒品危害防制條例案件，經本院
    以87年度毒聲字第220號裁定送觀察勒戒後，認有繼續施用
    毒品傾向，經本院以87年度毒聲字第495號裁定令入戒治處
    所施以強制戒治，於88年3月10日停止戒治付保護管束出監
    ，於88年8月24日保護管束期滿未經撤銷，視為強制戒治執
    行完畢。又於91年間，因違反毒品危害防制條例案件，經本
    院以91年度毒聲字第1670號裁定令入戒治處所施以強制戒治
    ，於92年5月14日停止戒治付保護管束出所，尚在停止戒治
    期間，嗣本院以91年度毒聲字第1670號裁定撤銷停止戒治，
    令入戒治處所施以強制戒治，惟因93年1月9日修正施行之毒
    品危害防制條例刪除停止戒治相關規定，致強制戒治程序未
    完成，因而視為執行完畢，上開施用毒品刑事追訴部分，則
    經本院於92年2月22日以91年度訴字第1353號判處有期徒刑1
    年4月確定，有臺灣高等法院被告前案紀錄表一份在卷為憑
    。被告於強制戒治執行完畢後5年內再犯毒品危害防制條例
    之罪，即應依法追訴、審理。
貳、實體事項：
  一訊據被告乙○○就上開事實均坦承不諱，並有長榮大學97年
    1月10日確認報告一紙在卷為憑。
  二按海洛因經注射入人體後，約百分之80於24小時內自尿中排
    出，一般而言，尿液中能否驗出嗎啡陽性反應與其投與量、
    投與途徑、採尿時間、個人體質及檢驗方法之靈敏度有關，
    國外曾有文獻報導注射六毫克之海洛因鹽酸鹽，其代謝物嗎
    啡之平均可檢出時限約為26小時，業經行政院衛生署藥物食
    品檢驗局分別於八十一年九月八日以（八一）藥檢壹字第八
    一一四八八五號函述明此旨綦詳。再按安非他命經口服投與
    後約70%於24小時內自尿中排出，約90%於96小時內自尿中排
    出，目前國內尿液中甲基安非他命之檢驗僅鑑定其是否呈陽
    性反應尚未定其含量，且甲基安非他命成分之檢出與其投與
    方式、投與量、個人體質、採尿時間與檢測儀器之精密度等
    諸多因素有關，僅憑尿液中呈安非他命陽性反應，並無法確
    實推算吸食時間距採集時間之長短，惟依上述資料推斷，最
    長可能不會超過4日，業經行政院衛生署藥物食品檢驗局81
    年2月8日 (81)藥檢壹字第001156號函述明綦詳。
  三經查，被告經警於97年3月13日上午11時30分許採尿送驗，
    呈嗎啡陽性及安非他命陽性反應，此有詮昕科技股份有限公
    司97年3月27日濫用藥物尿液檢驗報告一紙在卷可稽，核與
    被告自白相符。是被告之自白確實出於真實，可採為認定事
    實之基礎。揆諸前開說明，足認被告確有於93年3月12日下
    午10時許施用第一級毒品海洛因及第二級毒品安非他命一次
    之事實，要可認定。
  四綜上所述，本案事證明確，被告之犯行堪以認定，應依法論
    科。
參、論罪科刑：
  一核被告所為，係犯毒品危害防制條例第10條第1項之施用第
    一級毒品罪及同條例第10條第2項之施用第二級毒品罪。又
    被告持有第一級毒品海洛因及第二級毒品安非他命並進而施
    用，其持有之低度行為應為施用之高度行為所吸收，不另論
    罪。又被告係以一行為同時觸犯毒品危害防制條例第10條第
    1項施用第一級毒品罪及同條第2項施用第二級毒品罪，為想
    像競合犯，應從較重之施用第一級毒品罪處斷。
  二再查，乙○○前於民國92年間因違反毒品危害防制條例案件
    ，經本院於以91年度訴字第1353號判決有期徒刑1年4月確定
    ；又於同年間，因違反毒品危害防制條例案件，經本院以92
    年度訴字第1348號判處應執行刑為有期徒刑1年8月確定，並
    經本院以96年度聲減字第553號減刑並定應執行刑為有期徒
    刑10月確定，上開2罪接續執行，於96年7月16日有期徒刑執
    行完畢，此有臺灣高等法院被告前案紀錄表1份附卷足憑，
    故被告於受有期徒刑執行完畢後，5年內故意再犯本件有期
    徒刑以上之罪，依刑法第47條第1項規定，為累犯，應依法
    加重其刑。
  三茲審酌被告前曾因施用毒品經送強制戒治處分執行完畢後，
    猶仍不思戒絕毒癮、革除惡習，顯未能深切悔改並記取教訓
    ，惟念及被告施用毒品之犯行，在本質上乃屬自我戕害身心
    健康之行為，以及被告犯後尚知坦承犯行，態度良好等一切
    情狀，爰量處如主文所示之宣告刑，以資懲戒。
  四按海洛因屬第一級毒品，為違禁物，不問屬於犯人與否，應
    沒收銷燬之，毒品危害防制條例第2條第2項第1款、第18條
    第1項前段分別定有明文。查本件扣案第一級毒品海洛因2
    小包（驗餘淨重0.122公克、0.225公克），經送高雄市立凱
    旋醫院以化學呈色法及氣相層析質譜儀分析法鑑定，檢驗結
    果結果包含第一級毒品海洛因成分，有高雄市立凱旋醫院97
    年4月1日高市凱醫驗字第6666號鑑定書一份在卷可參，故本
    件扣案之第一級毒品海洛因2小包（驗餘淨重0.122公克、
    0.225公克），均應依上開之規定宣告沒收銷毀之。
據上論斷，應依刑事訴訟法第273條之1第1項、第299條第1項前
段，毒品危害防制條例第10條第1項、第2項，刑法第11條、第47
條第1項、第55條、第18條第1項前段，判決如主文。
本案經檢察官詹尚晃偵查後提起公訴，檢察官甲○○到庭執行職
務。
中    華    民    國    97    年    5    月    12   日
                  刑事第二庭    法  官  洪士傑
以上正本證明與原本無異。
如不服本判決，應於本判決送達後10日內，向本院提出上訴書狀
，並應敘述具體理由。如未敘述上訴理由者，應於上訴期間屆滿
後20日內向本院補提理由書狀（均須按他造當事人之人數附繕本
）「切勿逕送上級法院」。
                                書記官  王政煌
中    華    民    國    97    年    5     月    13    日
附錄法條
毒品危害防制條例第10條
施用第一級毒品者，處 6 月以上 5 年以下有期徒刑。
施用第二級毒品者，處 3 年以下有期徒刑。


司法院資訊處製作；財團法人民間司法改革基金會備份。
